臺中高等行政法院判決
                                       99年度訴字第356號
                                    100年2月16日辯論終結
原      告　佑達保險經紀人有限公司
代　表　人　謝明星
被      告　財政部臺灣省中區國稅局
代　表　人　鄭義和
訴訟代理人　曾秀玉
            黃士宜
上列當事人間因營利事業所得稅事件，原告不服財政部中華民國
99年7月26日台財訴字第09900243930號訴願決定，提起行政訴訟
。本院判決如下︰
　　主  文
原告之訴駁回。
訴訟費用由原告負擔。
    事實及理由
一、事實概要：原告民國（下同）93年度營利事業所得稅結算申
    報，原列報薪資支出新臺幣（下同）34,381,042元，全年所
    得額468,029元，被告原核定薪資支出34,381,042元、全年
    所得額468,061元。嗣被告查獲原告虛報薪資支出9,148,627
    元，乃重行核定薪資支出25,232,415元，全年所得額9,616,
    688元，應補稅額2,287,162元，並按所漏稅額2,287,157元
    處1倍之罰鍰2,287,157元。原告不服，申請復查結果，獲追
    減全年所得額208,800元及罰鍰52,200元，其餘未獲變更。
    原告不服，提起訴願，遭決定駁回，遂提起行政訴訟。
二、本件原告主張：
  (一)被告以錯誤主觀臆測作為虛列薪資處分依據，違反論理法則
    及證據法則：
    1.原告請業務人員（非僱傭關係）廣發文宣，無需任何工作
      學識及經驗。渠等廣發保險費繳款書代替文宣，一有人持
      以繳款，即可獲工作獎金之鼓勵。渠等大多不諳稅務申報
      ，爰由原告代為申報。復因業務人員流動率高，為便於稽
      徵機關連繫，特將原告之辦公地址作為通訊地址，填寫於
      綜所稅申報書上。又原告代為申報，均由同一人員填寫。
      綜上實情，原告並無不可代辦之違法情事，被告不審查事
      證，反以主觀臆測，稱：通訊地址為代表人另一保險經紀
      人公司的營業地址（新設公司於99年3月1日已向大屯稽徵
      所核備及93年勞健保局收費地址。）、同一人填寫申報書
      、每人申報金額為18萬元等主觀率斷，無證據任意挑選47
      人稱虛列薪資。試問全國各公司支付最低基本工資，金額
      均近相同，是否均為虛列薪資應全數剔除？被告的處分違
      舉證法則、論理法則。
    2.被告稱：「原告提供銀行領現金38,233,000元，以現金支
      付第一產物保險公司保費37,793,165元，餘款489,835元
      ，尚不足支付系爭薪資支出，原告稱薪資費用均以現金支
      付，惟未提示付款收據供核，其主張顯不足採」乙節，完
      全違反事實及論理法則。原告支付第一產物公司之代收保
      費收入均開立支票支付，該公司經核對後支付原告佣金及
      手續費，被告混淆原告領取產物保險公司之收入，誤為原
      告以現金支付產物保險公司之款項，完全顛倒錯誤。原告
      提供銀行帳單逐次領現用以支付業務人員獎金，足為證據
      。又原告已提供公司人事身分證影本親簽資料及薪資簽名
      蓋章印領清冊等一冊供核，被告稱未提示付款收據供核，
      其說詞重點矛盾，完全與事實不符。
    3.業務員（非僱傭關係）有無登錄證並非剔除薪資處罰原告
      之理由，亦不得違反憲法第23條之意旨。依財政部國臺北
      市國稅局98年11月17日財北國稅審一字第0980229491號函
      明確指出，該局前以98年5月14日財北國稅審一字第09802
      05592號函覆公會略以，所屬會員公司支付予未登錄保險
      業業務員資格者居間推介報酬或支付以離職之保險業務員
      之續期佣金，屬於「居間」行為，非保險業務員管理規則
      第15條所訂之法定「招攬」行為乙節，已明確說明。
    4.被告以原告提供之薪資獎金名冊所蓋印章均同一字體，作
      為原告虛列薪資理由乙節。惟原告質疑，每一業務人員均
      應有二只以上的印章才算正確的領取薪資證據嗎？此推理
      法則即有違背常理。原告多次提供相關資料，所有名冊自
      應相同才足採信，但被告反稱名冊相同就是名冊不可採之
      理由，不知被告的推理法則何在？再者，除內勤工作人員
      依法加入勞保、健保外，其餘業務人員（非僱傭關係）未
      予加保，渠等廣發文宣獲得工作獎金，屬計件報酬，沒有
      工作出勤紀錄等，試問，全國計件報酬者，無出勤紀錄等
      ，是否也應全數剔除薪資嗎？顯被告的行政處分失當。
    5.原告提供黃東榆等工作說明書，渠等均為業務人員（非僱
      傭關係），工作為廣發文宣，被告不查，苛求原告應提供
      出勤紀錄、工作內容等，否則即不足採，其推理法則違反
      商業常理及習慣。
  (二)原告另涉違反商業會計法及稅捐稽徵法之刑事案件，業已認
    罪協商，經判處有期徒刑2年緩刑5年，應有一事不二罰原則
    之適用。另若原告無法舉證，即應依比例原則推算被虛報及
    未被虛報人數，始符公平原則。
  (三)原告已呈明黃東榆等業務人員工作說明證明書，被告自應審
    查事證，撤銷虛列薪資處分。又被告為何僅以何心婷等計9
    人的訪問調查資料，而其中有3人雖經被告威脅仍堅持表明
    渠等確在原告公司工作，為何被告無任何證據即率稱原告虛
    列46人薪資，顯證被告任以主觀臆測作為處分。原告已提供
    10人的工作說明，又被告的訪問調查有3人堅稱工作屬實，
    再則原告所發存證信函36人影本亦足供參考，上述業務人員
    （非僱傭關係）等均應由被告查明，撤銷虛列薪資，另為適
    法處分等情。並聲明求為判決撤銷訴願決定及原處分（含復
    查決定）。
三、被告則以：
  (一)原告係經營保險代理業，其93年度營利事業所得稅結算申報
    ，原列報薪資支出34,381,042元，全年所得額468,029元，
    原經被告核定34,381,042元及468,061元。嗣經被告查獲其
    虛報何心婷等47人薪資支出合計9,148,627元，乃予剔除，
    核定薪資支出25,232,415元，全年所得額9,616,688元。核
    原告93年度從事代辦新光產物保險股份有限公司等4家公司
    之汽、機車強制責任險及其他保險之承保業務，93年度營利
    事業所得結算申報，列報薪資支出34,381,042元，其中何心
    婷等47人之薪資支出合計9,148,627元，原告所申報渠等當
    年度之薪資支出每人皆為18萬餘元，且渠等93年度綜合所得
    稅結算申報書填載之通訊地址，皆為臺中市○○區○○路○
    段375號，該地址係原告代表人配偶黃惠真經營之永恩保險
    經紀人股份有限公司營業處所，又上開何心婷等人以人工書
    寫之93年度綜合所得稅結算申報書筆跡均相同，且皆僅申報
    原告公司薪資，其餘所得均漏未申報，有違常情。經就通報
    疑被虛報薪資者查證，其中何心婷等12人表示，93年間無工
    作或未受僱於原告，因身分證件遺失或投保汽、機車強制險
    將身分證交付他人遭冒用，渠等亦表示未曾辦理93年度綜合
    所得稅結算申報，遭原告虛列薪資事證明確。
  (二)又依原告代表人謝明星於95年4月28日在被告機關談話紀錄
    稱，該公司保險業務員主要業務係分發目錄傳單及招攬客戶
    ，薪資以目錄傳單發送數量，招攬客戶數及保費金額大小為
    計算標準，先以一縣市為一區並以區為單位，各自加總區內
    每人發送宣傳單之份數及招攬承保客戶之數量，計算各區之
    薪資總報酬後，將現金交付各區負責人，按各區員工人數平
    均發放，採不定時以現金支付薪資，惟原告93年度薪資所得
    扣繳暨免扣繳憑單申報人員合計168人，僅少數員工為行政
    人員，餘均為保險業務員，而依保險業務員管理規則規定，
    保險業務員非依該規則辦理登錄，領得登錄證，不得招攬保
    險業務，本件何心婷等46人（黃國鼎除外）均未取得該登錄
    證合格證書，依法不能從事招攬保險業務，原告主張渠等從
    事招攬保險業務，卻未能提示渠等承攬之被保險人投保名冊
    供核。
  (三)至原告主張不定時以現金支付薪資，惟查其93年間自中華商
    業銀行東興分行及合作金庫銀行中興分行帳戶分別提領38,2
    33,000元及50,000元，合計38,283,000元，扣除以現金解繳
    第一產物保險股份有限公司及明台產物保險有限公司保費合
    計金額37,793,165元，餘489,835元，尚不足以支付系爭薪
    資支出。且原告亦未提示其他付款資料供核，其主張顯不足
    採。又經被告分別以95年4月11日中區國稅三字第095001640
    9B號、95年9月19日中區國稅三字第09500046881A號及98年3
    月6日中區國稅法一字第0980011268號函請原告提示其員工
    出勤紀錄、工作內容、投保資料、薪資支給計算標準、支付
    薪資證明及印領清冊等資料供查核。經原告提示應付獎金明
    細、扶養親屬表暨薪資名冊及黃東榆、蕭忠貴、黃國鼎、李
    岳樺、張美燕、蔡彩雲、蔡碧珠、陳啟鴻、徐素華等人之工
    作說明書等資料，依上開原告提示之93年度扶養親屬表暨薪
    資名冊查核，其中黃國鼎有產物保險業務員合格證書，且經
    原告為其投保勞工保險及全民健康保險，原告應有僱用黃國
    鼎之事實，是其列報黃國鼎之薪資支出208,800元應予追認
    ；其餘何心婷等46人於該名冊所蓋印章均同一字體，且前述
    於被告筆錄表示遭虛報薪資者，亦在該名冊中，該名冊顯不
    可採。
  (四)又原告雖提供黃東榆等人之工作說明書，表示曾任職於原告
    處，惟仍未能提示員工出勤紀錄、工作內容、投保資料、薪
    資支給計算標準、支付薪資證明及印領清冊等資料供核，無
    法勾稽保險保費與保險業務員薪資間之計算依據，自難認渠
    等為原告之員工，有領取原告薪資之事實。是原告雖主張其
    有給付系爭薪資之事實，惟仍未能舉證以實其說，自不能認
    其主張之事實為真實，是系爭支出除黃國鼎之薪資支出208,
    800元應予追認外，餘8,939,827元予以剔除，並無不合，復
    查決定予以變更核定薪資支出25,441,215元，全年所得額9,
    407,888元。
  (五)依臺灣臺中地方法院檢察署檢察官97年度偵字第27121號移
    送併辦意旨書所載，謝明星及黃惠真為夫妻，黃惠真係佑達
    保險代理人有限公司及原告之登記負責人，負責財務及出納
    業務，謝明星則擔任上開2家公司之總經理，綜理一切事務
    ，為實際負責人。於94年5月間，其等明知鄭政宗等63人於
    93年間並未在原告公司任職，領取任何薪資，經基於行使偽
    造文書、行使業務上登載不實文書及逃漏稅捐之犯意聯絡，
    在不詳處所，偽造「何心婷」、「林源峰」及「巫玫屏」之
    簽名1枚，以偽造上開3人等之簡式93年度綜合所得稅申報書
    ，退補稅通知送達處則填載為「臺中市○○區○○路○段375
    號」，足生損害於何心婷、林源峰及巫玫屏與稅捐稽機關對
    稅捐稽徵之正確性；復製作附表所示之何心婷、林源峰、巫
    玫屏、陳聰源及何美慧等人93年度各類所得扣繳暨免扣繳憑
    單上，不實填載如附表所示之人於93年度在原告公司支領如
    附表所示之薪資共11,675,387元，虛增營業成本，使原告公
    司所得減少，逃漏營利事業所得稅，足生損害於何心婷、林
    源峰及巫玫屏與稅捐稽機關對稅捐稽徵之正確性。是原告主
    張廣發文宣之業務人員不諳稅務申報，為便於稽徵機關聯繫
    ，特將其之辦公地址作為通訊地址，填寫於綜合所得稅申報
    書上之說詞，辯稱其並無虛列渠等之薪資，核無足採。
  (六)原告因違反稅捐稽徵法經檢察官提起公訴（97年度偵字第27
    121號），業經臺灣臺中地方法院依原告聲請認罪協商程序
    而為判決（98年度訴字第2409號），是原告亦自承有虛報薪
    資之事實。又原告代表人謝明星95年4月28日於被告談話紀
    錄稱，該公司保險業務員主要業務係分發目錄傳單及招攬客
    戶，薪資以目錄傳單發送數量，招攬客戶數及保費金額大小
    為計算標準，先以一縣市為一區並以區為單位，各自加總區
    內每人發送宣傳單之份數及招攬承保客戶之數量，計算各區
    之薪資總報酬後，將現金交付各區負責人，按各區員工人數
    平均發放，採不定時以現金支付薪資，並稱無法提供薪資計
    算明細、各區團隊負責人及各區團隊成員名冊。嗣於復查階
    段提示黃東榆、蕭忠貴、黃國鼎、李岳樺、張美燕、蔡彩雲
    、蔡碧珠、陳啟鴻、徐素華等人之工作說明書等資料，渠等
    雖表示曾任職於原告公司，惟查其內容僅制式說明工作內容
    ，仍未提示渠等任職具體事證，如渠等分屬那一縣市那一區
    之團隊負責人之下之團隊成員、發送宣傳單之份數及招攬承
    保客戶之數量等薪資計算明細及薪資支付證明等事證，致無
    從核認渠等確有任職事實。
  (七)綜上，原告雖主張其有給付系爭薪資之事實，惟仍未能提示
    員工出勤紀錄、工作內容、投保資料、薪資支給計算標準及
    支付薪資證明等資料供核，無法勾稽保險保費與保險業務員
    薪資間之計算依據，自難認渠等為原告之員工，有領取原告
    之薪資，原告未能舉證以實其說，依改制前行政法院36年判
    字第16號判例，自不能認其主張之事實為真實。
  (八)罰鍰部分：本件原告93年度營利事業所得稅結算申報，虛列
    薪資支出9,148,627元，漏報所得額9,148,627元及漏報所得
    稅額2,287,157元，違章事證明確，業如前述，原告未於裁
    罰處分前以書面承認違章事實承諾繳清稅款及罰鍰，被告初
    查乃按所漏稅額2,287,157元處1倍之罰鍰2,287,157元，復
    查決定變更核定原告虛報薪資支出8,939,827元，漏報所得
    稅額為2,234,957元，乃變更罰鍰為2,234,957元等語，資為
    抗辯。並聲明求為判決駁回原告之訴。
四、兩造之爭點在於原告是否虛報薪資支出之事實認定，及本件
    罰鍰部分有無違反行政罰第26條之規定，經查：
  (一)薪資支出部分：
    1.按「營利事業所得之計算，以其本年度收入總額減除各項
      成本費用、損失及稅捐後之純益額為所得額。」及「稽徵
      機關進行調查或復查時，納稅義務人應提示有關各種證明
      所得額之帳簿、文據；其未提示者，稽徵機關得依查得之
      資料或同業利潤標準，核定其所得額。」分別為行為時所
      得稅法第24條第1項及第83條第1項所明定。次按「費用及
      損失，未經取得原始憑證，或經取得而記載事項不符者，
      不予認定。」及「薪資支出：一、．．．十一、薪資支出
      之原始憑證，為收據或簽收之名冊；其由工會或合作社出
      具之收據者，應另付工人之印領清冊；職工薪資如係送交
      銀行分別存入各該職工帳戶者，應以銀行蓋章證明存入之
      清單予以認定。」復分別為行為時營利事業所得稅查核準
      則（下稱查核準則）第67條第1項及第71條第11款所規定
      。又「行政法院於撤銷訴訟應依職權調查證據。」行政訴
      訟法第133條前段定有明文，此係因撤銷訴訟之當事人，
      分別為公權力主體之政府機關及人民，兩造間存在不對等
      之權力關係，且政府機關之行政行為恆具專門性、複雜性
      或科技性，難為人民所瞭解，且每涉公務機密，人民取得
      相關資料常屬不易，為免人民因無從舉證而負擔不利之效
      果，而有上述規定；是於撤銷訴訟，證據之提出非當事人
      之責任，法院依職權調查得代當事人提出，當事人固無所
      謂主觀之舉證責任。然職權調查證據有其限度，仍不免有
      要件不明之情形，故當事人仍有客觀之舉證責任，民事訴
      訟法第277條規定：「當事人主張有利於己之事實者，就
      其事實有舉證之責任。」於上述範圍依行政訴訟法第136
      條之規定，仍為撤銷訴訟所準用。而就課稅處分之要件事
      實而言，基於依法行政原則，為權利發生事實者，依上開
      規定，有關營利事業所得加項之收入，雖應由稅捐稽徵機
      關負舉證責任；惟有關所得計算基礎之減項，即「成本」
      與「費用」，則因屬於權利發生後之消滅事由，故有關成
      本及費用存在之事實，不論從上述證據掌控或利益歸屬之
      觀點，均應由主張扣抵之納稅義務人即原告負擔證明責任
      ，故原告上開薪資成本支出事實，自應由原告負舉證之責
      。
    2.本件原告係經營保險代理業，93年度營利事業所得稅結算
      申報，原列報薪資支出34,381,042元，全年所得額468,02
      9元，原經被告核定34,381,042元及468,061元。嗣經被告
      發覺其所申報薪資支出占營業費用之98.74%，與財政部部
      頒標準47%差距甚大，顯有可疑，乃由被告查核勾稽所申
      報薪資所得約18萬元、申報筆跡相同及通訊處所均為台中
      市○○路○段375號者計57人，經通知其說明後，其中10人
      稱受僱於原告，被告將之剔除後，認原告虛報何心婷等47
      人薪資支出合計9,148,627元，嗣於復查時，經被告審認
      其中黃國鼎由原告為其投保勞工保險及全民健康保險，並
      有保險業務員合格證書，應有受原告僱用之事實，乃予追
      認黃國鼎之薪資支出208,800元，此有原告93年度損益及
      稅額計算表、蔡碧珠等人93年度綜合結算申報書、被告通
      知說明函稿、被告剔除薪資費用明細表，暨復查決定書在
      原處分卷可憑。原告於被告查核時，則提出應付獎金明細
      、扶養親屬表暨薪資名冊及黃東榆、蕭忠貴、黃國鼎、李
      岳樺、張美燕、蔡彩雲、蔡碧珠、陳啟鴻、徐素華等人之
      工作說明書等資料，以主張其未虛報薪資支出。惟查：
      (1)原告93年度從事代辦新光產物保險股份有限公司等4家
        公司之汽、機車強制責任險及其他保險之承保業務，93
        年度營利事業所得結算申報，列報薪資支出34,381,042
        元，其中何心婷等46人之薪資支出，原告所申報渠等當
        年度之薪資支出每人皆為18萬餘元，而所得18萬元係屬
        免稅，渠等無被通知補稅之虞，且渠等93年度綜合所得
        稅結算申報書填載之通訊地址，皆為臺中市○○區○○
        路○段375號，該地址係原告代表人配偶黃惠真經營之永
        恩保險經紀人股份有限公司營業處所，又上開何心婷等
        人以人工書寫之93年度綜合所得稅結算申報書筆跡均相
        同，且皆僅申報原告公司薪資，其餘所得均漏未申報，
        顯屬可疑且有違常情；經被告就通報疑被虛報薪資者查
        證，其中何心婷等12人表示，93年間無工作或未受僱於
        原告，因身分證件遺失或投保汽、機車強制險將身分證
        交付他人遭冒用，渠等亦表示未曾辦理93年度綜合所得
        稅結算申報，遭原告虛列薪資事證明確。而原告代表人
        就本件虛列薪資涉嫌違反稅捐稽徵法第47條第1款、第
        41條、刑法第216條、第215條、第210條，經台灣台中
        地方法院檢察署檢察官以97年度偵字第27121號移請併
        辦後，業經其聲請認罪協商後，經台灣台中地方法院98
        年度訴字第2409號判處應執行有期徒刑2年，緩刑5年，
        有該判決附原處分卷足憑，是原告之代表人亦自承有虛
        報薪資之事實。
      (2)原告雖提出何心婷等扶養親屬表暨薪資名冊(見原處分
        卷第484頁至512頁)，經核該名冊所蓋印章除黃國鼎外
        ，均屬同一字體，且於被告筆錄表示遭虛報薪資之何心
        婷亦在該名冊中，是該名冊除黃國鼎部分外，其真實性
        亦有可疑。
      (3)原告另提出黃東榆、李岳樺等10人之工作說明書，表示
        曾任職於原告處，惟仍未能提示員工出勤紀錄、工作內
        容、投保資料、薪資支給計算標準、支付薪資證明及印
        領清冊等資料供核，無法勾稽保險保費與保險業務員薪
        資間之計算依據，且其中李岳樺已於被告筆錄表示遭虛
        報薪資，則被告否認原告片面提出之該說明書之真實性
        ，亦無不合。
      (4)原告於本院審理時提出發函予葉貴英等35人之存證信函
        影本，惟並無渠等明確表明有領取原告薪資之回函；另
        原告所提王振明、林模良、林素秋於95年度有向原告領
        有薪資之同意書3紙，惟該領取薪資之年度係95年、與
        本件係93年之營利事業所得稅無涉，且被告於93年度亦
        未剔除該3人之薪資所得；又原告所提潘芳銘等19人與
        原告所訂合約書，亦僅能證明陳芳銘等19人擔任原告之
        業務主任，無足證明各該人有實際成交件數而向原告領
        取薪資所得，是原告所提上述證據亦均不足為其有利之
        認定。
      (5)綜上所述，原告既無法舉證有支付何心婷等46人薪資之
        事實，被告乃為剔除原告虛列何心婷等46人薪資支出8,
        939,827元之原處分(即復查決定)即無違誤，核無原告
        所指被告違反舉證法則、論理法則、比例原則情事。訴
        願決定予以維持，亦無不合。原告聲明求為撤銷，為無
        理由，應予駁回。兩造其餘訴辯事由，與判決結果無影
        響，爰不逐一審論，併予敘明。
  (二)罰鍰部分：
    1.按「納稅義務人已依本法規定辦理結算……申報，而對依
      本法規定應申報課稅之所得額有漏報或短報情事者，處以
      所漏稅額2倍以下之罰鍰。」為所得稅法第110條第1項所
      明定。次按「前項之費用及損失，如經查明確無支付之事
      實，而係虛列費用或損失逃稅者，應依所得稅法第110條
      之規定處罰。」復為查核準則第67條第2項所規定。「一
      行為同時觸犯刑事法律及違反行政法上義務規定者，依刑
      事法律處罰之。」、「一行為同時觸犯刑事法律及違反行
      政法上義務規定者，應將涉及刑事部分移送該管司法機關
      。」固為行政罰法第26條第一項前段及第32條第1項所明
      定，此乃為貫徹「一事不二罰」原則而設；惟若被處罰之
      對象若非同一，則無「一事不二罰」之情事可言，自無上
      開法條規定之適用。
    2.本件原告有虛列薪資支出之情事，已如前述，因原告未補
      繳本稅並承認違章事實，被告依修正「稅務違章案件裁罰
      金額或倍數參考表」規定，按所漏稅額2,234,957元處1倍
      罰鍰2,234,957元，並無違誤。又本件被告裁罰之原告係
      法人，而原告所指經台灣台中地方法院98年度訴字第2409
      號判處有期徒刑2年、緩刑5年者為原告公司之負責人謝明
      星係自然人。另台灣台中地方法院檢察署97年度偵字第27
      121號起訴書及97年度偵字第27121號移送併辦意旨書，均
      未就本件原告虛列薪資支出之事實提起公訴或移請併辦，
      此有各該起訴書及移送併辦意旨書在本處分卷足稽，依上
      開說明，自無一事不二罰之情事可言。訴願決定遞予維持
      ，亦無不合。原告就此部分聲明求為撤銷，亦無理由，應
      予駁回。
五、據上論結，本件原告之訴為無理由，依行政訴訟法第98條第
    1項前段，判決如主文。
中　　華　　民　　國　　100　 年　　2　　 月　　24　　日
                臺中高等行政法院第三庭
                          審判長法  官　沈  應  南
                                法  官  許  武  峰
                                法  官  王  德  麟
以上正本證明與原本無異。
如不服本判決，應於判決送達後20日內向本院提出上訴書狀，其
未表明上訴理由者，應於提起上訴後20日內向本院提出上訴理由
書（須依對造人數附具繕本）；如於本判決宣示或公告後送達前
提起上訴者，應於判決送達後20日內補提上訴理由書（須附繕本
）。未表明上訴理由者，逕以裁定駁回。
中　　華　　民　　國　　100　 年　　2　　 月　　24　　日
　　　　　　　　　　　　　      書記官　凌  雲  霄